---
title: "R Notebook"
output: html_notebook
---

这是个人学习《R语言教程》（https://www.math.pku.edu.cn/teachers/lidf/docs/Rbook/html/_Rbook/index.html）的笔记。

# R语言介绍

## R扩展软件包的安装与管理

### 安装

在RStudio中用“Tools”菜单的“Install Packages”安装。

如果不用RStudio，在R图形界面选菜单“程序包-安装程序包”， 在弹出的“CRAN mirror”选择窗口中选择一个中国的镜像如“China (Beijing 2)”，然后在弹出的“Packages”选择窗口中选择要安装的扩展软件包名称，即可完成下载和安装。

还可以用如下程序制定镜像网站(例子中是位于清华大学的镜像网站)并安装指定的扩展包：

```{r eval=FALSE,echo = TRUE}
options(repos=c(CRAN="http://mirror.tuna.tsinghua.edu.cn/CRAN/"))
install.packages("xxx")
```

### Github的扩展包

```{r eval=FALSE,echo = TRUE}
if(!require(remotes)) install.packages('remotes')
remotes::install_github("作者/包名")
```

### 更新扩展包
在RStudio中用“Tools–Check for Package Updates”菜单， 可以显示有新版本的扩展包， 并选择进行更新。

或者在命令行用如下命令更新本地安装的所有有新版本的CRAN扩展包：
```{r eval=FALSE,echo = TRUE}
options(repos=c(CRAN="http://mirror.tuna.tsinghua.edu.cn/CRAN/"))
update.packages(checkBuilt=TRUE, ask=FALSE)
```
RStudio在运行时会载入某些包， 如rlang， 这使得RStudio无法更新这些包，需要在R的命令行程序中更新。

### 迁移扩展包

在每一次R软件更新后， 需要重新安装原来的软件包， 这个过程很麻烦。 如果仅仅是小的版本更新， 比如从3.5.1变成3.5.2， 或者从3.4.2变成3.5.0， 可以在安装新版本后， 临时将新版本的library子目录更名为library0， 将老版本的library子目录剪切为新版本的library子目录， 然后将library0中所有内容复制并覆盖进入library子目录， 删除library0即可。 然后在基本R中（不要用RStudio）运行如下命令以更新有新版本的包：

```{r eval=FALSE,echo = TRUE}
options(repos=c(CRAN="http://mirror.tuna.tsinghua.edu.cn/CRAN/"))
update.packages(checkBuilt=TRUE, ask=FALSE)
```

如果版本改变比较大， 可以用如下方法批量地重新安装原有的软件包。 首先，在更新R软件前，在原来的R中运行：

```{r eval=FALSE,echo = TRUE}
packages <- .packages(TRUE)
dump("packages", file="packages-20180704.R")
```

这样可以获得要安装的软件包的列表。 在更新R软件后， 运行如下程序：

```{r eval=FALSE,echo = TRUE}
options(repos=c(CRAN="http://mirror.tuna.tsinghua.edu.cn/CRAN/"))
source("packages-20180704.R")
install.packages(packages)
```

安装时如果提问是否安装需要编译的源代码包， 最好选择否，因为安装源代码包速度很慢还有可能失败。

### 项目私有扩展包目录

在使用了R一段较长时间以后， 会安装了许多扩展包， 这些扩展包在某个时期是有用的， 但是一旦某个任务完成了就不再有用。 但是， 用户自己无法判断哪些包已经不需要。

R的renv扩展包支持每个项目保存私有的扩展包目录， 这样， 不同的项目使用不同的扩展包集合， 不至于引发版本冲突， 也不必总是为公用的R扩展包目录增加许多仅是短暂使用的扩展包。 那些不需要安装许多扩展包的项目仍可以不启用renv， 使用公用的R扩展包目录。

在生成新的RStudio项目时， 可以点击选中“Use renv with this project”复选框； 对已有的RStdio项目， 如果要启用renv， 可以选菜单“Tools – Project Options – Environment”， 选中“Use renv with this project”复选框。

启用了renv的项目， 在安装新的扩展包时， 将安装在项目目录中， 而不再修改R的公用的扩展包目录。 这也有助于将项目迁移到其它计算机上。

## 基本用法

### 基本运行

R GUI中有一个命令行窗口(R Console)， 以大于号为提示符， 在提示符后面键入命令， 命令的文字型结果马上显示在命令下方， 命令的图形结果单独显示在一个图形窗口中。

在命令行可以通过左右光标键移动光标到适当位置进行修改。可以用上下光标在已经运行过的历史命令中切换， 调回已经运行过的命令， 修改后重新执行。


# R语言入门运行样例

## 输出

R使用经常是在命令行逐行输入命令（程序）， 结果紧接着显示在命令后面。 如何保存这些命令和显示结果？ 在R命令行中运行过的命令会被保存在运行的工作文件夹中的一个名为.Rhistory的文件中。 用sink()函数打开一个文本文件开始记录文本型输出结果。 结束记录时用空的sink()即可关闭文件不再记录。 如

```{r eval=FALSE,echo = TRUE}
sink("tmpres01.txt", split=TRUE)
print(sin(pi/6))
print(cos(pi/6))
cat("t(10)的双侧0.05分位数（临界值）=", qt(1 - 0.05/2, 10), "\n")
sink()
```

sink()用作输出记录主要是在测试运行中使用， 正常的输出应该使用cat()函数、write.table()、write.csv()等函数。

##  运行源程序文件

用source()函数可以运行保存在一个文本文件中的源程序。

源程序文件存在编码问题。 对于源程序编码与系统默认编码不同的情况， 在source()函数中可以添加encoding=选项。 例如， 保存为UTF-8编码的源程序在简体中文MS Windows系统的R中运行， 可以在source()函数中可以添加encoding="UTF-8"选项。 保存为GBK编码的源程序文件在MAC系统的R中运行， 可以在source()函数中可以添加encoding="GBK"选项。

在RStudio中， 可以打开一个源程序文件查看与编辑。 用快捷键“Ctrl+Enter”或快捷图标“Run”可以运行当前行或者加亮选中行， 快捷图标“Source”可以运行整个文件。 如果发现中文乱码， 可以用菜单“Reopen with encoding”选择合适的编码打开， 用菜单“Save with encoding”选择需要的编码保存。

在MS Windows操作系统中使用R软件时， 一种好的做法是把某个研究项目所有数据和程序放在某个文件夹如 c:\work中， 把R的程序快捷图标复制到该目录中， 在资源管理器中对该图标调用鼠标右键菜单“属性”， 从弹出对话框中，把“起始位置”一栏清除。 这样，每次从这个快捷图标启动R， 就可以自动以所在子目录为当前工作目录， 工作空间和命令历史记录也默认存放在这里。

**在MS Windows操作系统的R中使用文件路径时， 要用正斜杠作为连接符， 使用反斜杠则需要成对使用**， 如setwd("d:/work")或setwd("d:\\work")。

如果使用RStudio软件， 将某个研究项目所有数据和程序放在某个文件夹中， 然后建立一个新项目（project）指向该文件夹。

# 数据型向量及其运算

## 向量化函数

### 数值型向量及其运算

为了查看这些基础的数学函数的列表，运行命令help.start()， 点击链接“Search Engine and Keywords”， 找到“Mathematics”栏目， 浏览其中的“arith”和“math”链接中的说明。

**如果自己编写的函数没有考虑向量化问题， 可以用Vectorize()函数将其转换成向量化版本。**

rep()函数用来产生重复数值。 为了产生一个初值为零的长度为n的向量， 用x <- rep(0, n)。 rep(c(1,3), 2)把第一个自变量重复两次， 结果相当于c(1,3,1,3)。

rep(c(1,3), c(2,4))则需要利用R的一般向量化规则， 把第一自变量的第一个元素1按照第二自变量中第一个元素2的次数重复， 把第一自变量中第二个元素3按照第二自变量中第二个元素4的次数重复， 结果相当于c(1,1,3,3,3,3)。

如果希望重复完一个元素后再重复另一元素，用each=选项， 比如rep(c(1,3), each=2)结果相当于c(1,1,3,3)。

有一点技术性的小问题： 1:5和seq(5)的结果是整型（integer）的， c(1,3,5)和seq(1, 5, by=2)的结果是浮点型（double）的。

### 逻辑型向量及其运算

逻辑运算符为&, |和!, 分别表示“同时成立”、“两者至少其一成立”、“条件的反面”。

逻辑向量与逻辑标量之间的逻辑运算， 两个逻辑向量之间的逻辑运算规则遵从一般R向量间运算规则。

在右运算符是缺失值时， 如果左运算符能够确定结果真假， 可以得到非缺失的结果。 例如，TRUE | NA为TRUE, FALSE & NA为FALSE。 不能确定结果时返回NA， 比如， TRUE & NA为NA, FALSE | NA为NA。

&&和||分别为短路的标量逻辑与和短路的标量逻辑或， 仅对两个标量进行运算，如果有向量也仅使用第一个元素。 一般用在if语句、while语句中， 且只要第一个比较已经决定最终结果就不计算第二个比较。

### 字符型数据及其处理

paste()函数
针对字符型数据最常用的R函数是paste()函数。 paste()用来连接两个字符型向量， 元素一一对应连接， 默认用空格连接。 如paste(c("ab", "cd"), c("ef", "gh")) 结果相当于c("ab ef", "cd gh")。

paste()在连接两个字符型向量时采用R的一般向量间运算规则， 而且可以自动把数值型向量转换为字符型向量。 可以作一对多连接， 如paste("x", 1:3)结果相当于c("x 1", "x 2", "x 3")。

用sep=指定分隔符， 如paste("x", 1:3, sep="")结果相当于c("x1", "x2", "x3")。

使用collapse=参数可以把字符型向量的各个元素连接成一个单一的字符串, 如paste(c("a", "b", "c"), collapse="")结果相当于"abc"。

### 元素名

向量可以为每个元素命名。如

```{r}
ages <- c("李明"=30, "张聪"=25, "刘颖"=28)
```

或

```{r}
ages <- c(30, 25, 28)
names(ages) <- c("李明", "张聪", "刘颖")
```

或

```{r}
ages <- setNames(c(30, 25, 28), c("李明", "张聪", "刘颖"))
```

这时可以用元素名或元素名向量作为向量的下标，如

```{r}
ages["张聪"]
```

## 张聪 
##   25

````{r}
ages[c("李明", "刘颖")]
```
## 李明 刘颖 
##   30   28

```{r}
ages["张聪"] <- 26
```

这实际上建立了字符串到数值的映射表。

用字符串作为下标时， 如果该字符串不在向量的元素名中， 读取时返回缺失值结果， 赋值时该向量会增加一个元素并以该字符串为元素名。

带有元素名的向量也可以是字符型或其它基本类型，如

```{r}
sex <- c("李明"="男", "张聪"="男", "刘颖"="女")
```

除了给向量元素命名外， 在矩阵和数据框中还可以给行、列命名， 这会使得程序的扩展更为容易和安全。

R允许仅给部分元素命名， 这时其它元素名字为空字符串。 不同元素的元素名一般应该是不同的， 否则在使用元素作为下标时会发生误读， 但是R语法允许存在重名。

用unname(x)返回去掉了元素名的x的副本， 用names(x) <- NULL可以去掉x的元素名。

### 用R向量下标作映射

R在使用整数作为向量下标时，允许使用重复下标， 这样可以把数组x看成一个1:n的整数到 x[1], x[2], \ldots, x[n]的一个映射表, 其中n是x的长度。比如，某商店有三种礼品，编号为1,2,3， 价格分别为68, 88和168。令

```{r}
price.map <- c(68, 88, 168)
items <- c(3,2,1,1,2,2,3)
y <- price.map[items];
print(y)
```

R向量可以用字符型向量作下标， 字符型下标也允许重复， 所以可以把带有元素名的R向量看成是元素名到元素值的映射表。 比如，设sex为10个学生的性别（男、女）

```{r}
sex <- c("男", "男", "女", "女", "男", "女", "女", "女", "女", "男")
sex.color <- c("男"="blue", "女"="red")
cols <- sex.color[sex]; print(cols)
unname(cols)
```





